# 求助陈版，关于备考报表合并的问题

提问人：zxg_sdjnzq 时间：2018-06-29 16:59:47
甲公司的股东有A、B、C，这 3 个股东对甲公司的持股比例均为33%左右，都不能控制甲公司； 2 17 年 2 月末， B 、 C 将部分表决权让给A ， A 公司对甲公司拥有控制权，将甲公司作为 A 公司的子公司。 乙公司是 A 公司的控股子公司，是上市公司。 2 18 年 3 月，乙公司拟通过非公开发行股份的方式，购买甲公司的全部股权，构成重大资产重组。按照证监会的要求，需要编制备考财务报表。乙上市公司合并甲公司，属于同一控制下的企业合并，在编制 1 年 1 期备考财务报表时，在合并 2 17 年备考报表时，是合并甲公司 2 17 年全年的利润数据，还是合并甲公司 2 17 年 3-12 月利润数据？在乙上市公司编制 2 18 年财务报表时，按照同一控制下的企业合并，在列示 2 17 年合并利润表，是合并甲公司 2 17 年全年的利润数据，还是合并甲公司 2 17 年 3-12 月利润数据？ 因 A 公司是在 2 17 年 2 月末通过表决权而控制甲公司，所以对乙公司如何合并2*17年的利润表很困惑，又未找到如何合并处理的方式，请陈版指教；如能指教合并的理由及文件出处，万分感谢。

回答人：chenyiwei
乙公司备考报表应假设在报告期初（2017.1.1）已经控制甲公司，甲公司在整个报告期内均应纳入备考合并范围。 日后乙公司收购完成后，实际编制法定的合并报表时，是按照《企业会计准则解释第 6 号》第二条的规定，自 2017 年 2 月起将甲公司按非同一控制下合并纳入合并报表范围。这与此处备考报表的编制基础不同。